【裁判字號】    99,重抗,2
【裁判日期】    990426
【裁判案由】    損害賠償
【裁判全文】
臺灣高等法院高雄分院民事裁定           99年度重抗字第2號
抗  告  人  飛鵬國際有限公司
法定代理人  甲○○
抗  告  人  丙○○
共同代理人  楊昌禧律師
            梁育誠律師
上列抗告人因與相對人高鋁金屬股份有限公司間請求損害賠償事
件，對於中華民國99年1 月11日台灣高雄地方法院92年度重訴字
第385 號所為裁定提起抗告，本院裁定如下：
    主  文
原裁定廢棄。
    理  由
一、本件抗告意旨略以：相對人之法定代理人乙○○於民國96年
    10月9 日喪失代理權。惟因相對人於第一審委任陳俊卿律師
    為訴訟代理人，並受有民事訴訟法第70條第1 項但書之上訴
    之特別委任，故訴訟程序不當然停止。但第一審既然判決相
    對人勝訴，則陳俊卿律師之代理權於第一審判決送達時，其
    代理權即歸消滅，訴訟程序亦當然停止。詎原裁定認陳俊卿
    律師之代理權應迄至抗告人提起合法之上訴後始歸於消滅，
    而為關於本案之訴訟行為命抗告人補繳裁判費，足見原裁定
    違背法令，爰提起抗告，請求廢棄原裁定等語。
二、按訴訟程序當然停止間，法院及當事人不得為關於本案之訴
    訟行為。訴訟程序當然停止者，期間停止進行，自停止終竣
    時起，其期間更始進行。此觀民事訴訟法第188 條第1 項前
    段、第2 項規定自明。又當事人有訴訟代理人者，訴訟程序
    雖不因當事人之法定代理人其代理權消滅而當然停止，惟當
    事人倘獲勝訴判決，而其所授與之訴訟代理權係以一審級為
    限者，則於該審級之終局判決送達時，訴訟代理權即歸消滅
    ，訴訟程序亦即由是當然停止（最高法院93年度台聲字第37
    5 號裁定參照）。
三、經查，本件相對人起訴請求抗告人損害賠償事件，相對人委
    有陳俊卿律師為訴訟代理人。嗣相對人董事、監察人經中央
    主管機關經濟部商業司限期於96年10月8 日前完成改選並辦
    理變更登記，因逾期未完成，依公司法第195 條第2 規定已
    當然解任，該公司並經中央主管機關經濟部於96年10月19日
    廢止登記，有相對人公司基本資料查詢（明細）可稽（原法
    院卷(二)47、48頁）。因相對人有委任陳俊卿律師為訴訟代理
    人，訴訟程序固不因而當然停止。惟原法院於98年12月9 日
    為相對人勝訴之終局判決，揆諸上開說明，相對人於98年12
    月16日收受判決後，訴訟程序即因而當然停止，期間亦停止
    進行。次查，公司經中央主管機關廢止登記者，應行清算程
    序，此觀公司法第26條之1 準用24條至第26條規定自明。相
    對人既經經濟部廢止登記，即應行清算程序，原法院未再依
    職權調查該公司有無進行清算程序，及訴訟當然停止之情形
    已否終竣，即逕以相對人委任陳俊卿律師之代理權應迄至抗
    告人提起合法之上訴後始歸於消滅，而為關於本案之訴訟行
    為命抗告人補繳第二審裁判費新台幣1,648,579 元，依上說
    明，尚有未合。抗告意旨，指摘原裁定不當，求予廢棄，為
    有理由，應由原法院另為適法之處理。
四、據上論結，本件抗告為有理由，依民事訴訟法第492 條，裁
    定如主文。
中    華    民    國    99    年    4     月    26    日
                            民事第五庭
                                審判長法官  蔡明宛
                                法      官  魏式璧
                                法      官  曾錦昌
以上正本證明與原本無異。
如不服本裁定應於送達後10日內向本院提出再抗告狀（並按他造
當事人之人數附繕本），並繳納再抗告費新臺幣1,000 元。
再為抗告僅得以適用法規顯有錯誤為理由，並應委任律師為代理
人。
中    華    民    國    99    年    4    月     26    日
                                書  記  官  黎  珍
附註：
抗告人之配偶、三親等內之血親、二親等內之姻親，或抗告人為
法人、中央或地方機關時，其所屬專任人員具有律師資格並經法
院認適當者，亦得為第三審代理人。
抗告人或其法定代理人具有律師資格者及前項情形，應於提起抗
告或委任時釋明之。

司法院資訊處製作；財團法人民間司法改革基金會備份。
